SEBASTIAN ARÓN YACTAYO CRISÓSTOMO

DESARROLLADOR WEB

Contacto

+51 979225922

Chilca, Perú

Enlaces

YactayoC

yactayo_aron

in sebastianaronyactayocrisostomo

Educación

2020 - Actualidad

Ingeniería de sistemas Universidad Autónoma del Perú

Idiomas

• Español

Sobre mí

Desarrollador Web con experiencia en proyectos desafiantes y emocionantes. Comprometido con mi trabajo y con ganas de aprender, estoy orientado a crecer profesionalmente en una empresa que busque siempre la excelencia. Me interesa aplicar buenas prácticas de programación para desarrollar soluciones de calidad.

Experiencia

Jul 2022 - Set 2022

Empresa Educativa Exphadis

Desarrollador Fullstack

- · Maquetación de las vistas con HTML5, CSS y JavaScript.
- · Consumir un API para el envió de correos.
- Control de seguimientos de usuarios con Google Analytics.

May 2021 - Jun 2021

fabriziosurferwinn

Desarrollador Backend

- Maquetación de las vistas, trabajadas con HTML5, CSS, JavaScript.
- Diseño web adaptable.
- · Generar de estadísticas de ventas en el Panel Administrativo de la tienda.
- · Stock de productos.
- Generar Tokens de ventas.
- Patrón en el diseño de software (MVC).

Tecnologías y herramientas

- HTML
- NextJS
- MUI
- MongoDB

- JavaScript
- CSS
- NodeJS
- MySQL

- TypeScript
- SASS
- Express Flask
- PostgreSQL

- React

TawilwindCSS

- Vue
- Bootstrap
- NestJS